---
title: "M52-Time Series Data (xts, dygraph, lubridate)"
author: "LearningSpoonsR "
date: "`r Sys.Date()`"
fontsize: 9pt
output:
  beamer_presentation:
    theme: "CambridgeUS"
    colortheme: "rose"
    latex_engine: xelatex
    # keep_tex: true
    # template: myTemplate.tex
    includes:
      in_header: myRmdBeamerStyle/latex-topmatter.tex
classoption: t
mainfont: NanumGothic
---

```{r setup, include=FALSE}
knitr::opts_chunk$set(echo = TRUE)
knitr::opts_chunk$set(background = '718CBA')
# options(encoding = 'euc-kr')
```

## 시계열 데이터

1. Time Series Data  
  - 시간에 따라서 값이 변화하는 데이터를 시계열 데이터라고 함.  

2. `xts`
  - `data.frame`의 확장 구조로써 시간 정보를 포함하는 데이터 구조 (Data Structure).  
  - `data.frame`의 많은 명령어를 그대로 사용할 수 있음.  
  - `data.frame`의 `rownames`에 해당하는 특성을 `index`라고 하는데,  
  - `index`에 시간에 대한 정보가 포함되어 있음.
  - 즉, `index`는 `Date` 객체등 시간을 나타내는 데이터 타입.

##

3. `dygraph`
  - R과 몇몇 소프트웨어에서 사용가능한 패키지  
  - `xts`개체를 쉽게 interactive한 plot으로 그릴 수 있음.  
  - plot에 `highlight`, `annotation`, `label` 등의 기능을 쉽게 추가할 수 있음.  
  - `rmarkdown`에서 `html`로 렌더하는 경우에 특히 유용함  
  - `ggplot2`보다 시계열 데이터 plotting에 대해서는 현재까지는 더 효과적   
  - `shiny`에서 사용할 수 있는 `renderDygraph` 함수를 제공   
  - <https://rstudio.github.io/dygraphs/> 
  
4. `lubridate`  
  - `Date`객체등 시간을 나타내는 데이터 타입을 효과적으로 다룰 수 있는 패키지  
  
# Mini-Project: MSFT 주가 분석 

## MSFT 주가 불러오기 

- Quandl은 글로벌 금융 데이터 베이스 제공업체입니다. 
- Quandl은 **Quandl:Bloomberg = 위키피디아가:브리터니커**를 지향합니다.

```{r, message = FALSE, cache = TRUE}
source("../../LSR.R")
activate("Quandl")
Quandl.api_key("SD27xu59qZmj-YCnxwDm")
MSFT <- Quandl("WIKI/MSFT")
str(MSFT)
class(MSFT)
```

##    
  
- 설명의 편의성을 위해 `MSFT`객체에서 날짜, 거래량, 일일 종가만을 선택하여 진행합니다.  
  
```{r}
MSFT <- MSFT[,c(1,6,12)]
head(MSFT)
class(MSFT)
dim(MSFT)
```
$\vspace{5pt}$     

- `data.frame`객체인 `MSFT`의 첫번째 컬럼이 시간 정보를 포함하고 있습니다.    
- `MSFT`는 현재 `data.frame`객체입니다.    

## `data.frame`객체 `MSFT`를 `xts`객체로 변환  

- 아래의 명령어와 같이 `xts()`함수를 이용해서 `data.frame`을 `xts`로 변환합니다.  
- 시간의 정보가 해당하는 컬럼을 제외한 부분을 `MSFT[,-1]`와 같이 첫 번째 인수로 넣어주고...
- 시간의 정보에 해당하는 컬럼을 `order.by=` 를 이용해서 넣어줍니다.  

```{r}
activate("xts")
MSFT_xts <- xts(MSFT[,-1], order.by = as.Date(MSFT[,1]))
head(MSFT_xts)
class(MSFT_xts)
dim(MSFT_xts)
```

##

- `xts`로 변환하면서 `dimension`이 줄었습니다. 그런데 모든 정보를 포함하고 있습니다?!  
- `head()`의 결과를 보면 `xts`에서는 시간 정보를 마치 `data.frame`의 `rownames()`와 같은 방법으로 포함하고 있습니다.   
- 시간의 정보를 이와 같이 색인, 즉, `index`로 만들기 때문에 정보의 손실없이 객체를 변환할 수 있습니다.  
- R의 `data.frame`은 Python의 `Pandas` 패키지의 motivation이 되었다고 합니다.  
- Python `Pandas`에서는 `Pandas.DataFrame`과 함께 `Pandas.Series`라는 `xts`에 대응되는 데이터 구조를 제공합니다.  
- R과 Python에서 시계열 객체에 대한 문법의 구조도 거의 동일합니다.  

## `xts`객체를 `data.frame`로 변환

- (저는 한번도 필요를 느끼지 못했지만)   
- `xts`객체를 `data.frame`으로 바꾸는 것도 당연히 가능합니다.  

```{r}
MSFT_df <- data.frame(index(MSFT_xts), MSFT_xts)
head(MSFT_df)
class(MSFT_df)
```

##

- `data.frame`에서 `rownames`가 거슬린다면 없애주면 됩니다.  
```{r}
rownames(MSFT_df) <- NULL
head(MSFT_df)
```

## dygraph로 그리기

- `xts`개체는 시간정보가 내재되어 있어서 다루기 편하고,
- `html`문서를 만들때에 `dygraph`를 이용할 수 있습니다.
- `dygraph`의 문법은 `ggplot`보다 더 쉽습니다.
- <https://rstudio.github.io/dygraphs/>

```{r, eval=FALSE}
activate("dygraphs")
dygraph(MSFT_xts[,2]) %>% dyRangeSelector()
```

## lubridate로 시계열 데이터 다루기

```{r}
activate("lubridate") 
theDay <- as.Date("2018-03-26") 
```

- `theDay`의 한달 전은 언제입니까? "03"에서 1을 빼서 "02"로 바꾸면 되겠네요?    

```{r}
a <- as.numeric(substr(theDay, 6, 7))-1 # subtract month
activate("stringr")
lastMonthDay <- as.Date(paste(
  substr(theDay, 1, 4),
  str_pad(a, 2, pad = "0"), # fill with leading zero
  substr(theDay, 9, 10),
  sep = "-"))
lastMonthDay
```

$\vspace{5pt}$  

- "2018-01-15"의 한달 전은 언제입니까? 위의 코드로 해결이 안됩니다.  
- "2018-03-31"의 한달 전은 언제입니까? 위의 코드로 해결이 안됩니다.  
- `lubridate`의 `months`를 이용하면 아래의 연산이 가능합니다!!   

```{r}
theDay - months(1)
```

## 

- 이번달 1일   
```{r} 
floor_date(theDay, "month")
```
$\vspace{5pt}$

- 저번달 말일  
```{r} 
floor_date(theDay, "month")-days(1)
```
$\vspace{5pt}$  

- 전년 말일   
```{r}
floor_date(theDay, "years")-1
```
$\vspace{5pt}$  

- 전년 동월 말일
```{r}
ceiling_date(theDay-years(1), "month") - 1
```
$\vspace{5pt}$  

- `r theDay`의 `MSFT`주가는 아래와 같이 확인이 가능합니다.  
```{r}
MSFT_xts[theDay,]
MSFT_xts[index(MSFT_xts)==theDay,]
```

## 

- `theDay`의 과거 1개월전 주가가 궁금하다면...

```{r}
MSFT_xts[theDay-months(1),]
MSFT_xts[index(MSFT_xts)==(theDay-months(1)),]
```
$\vspace{5pt}$

- `theDay`의 과거 1년전 주가가 궁금하다면...

```{r}
MSFT_xts[theDay-years(1),]
MSFT_xts[index(MSFT_xts)==(theDay-years(1)),]
```
$\vspace{5pt}$  

- `weekdays(theDay-years(1))`는 `r weekdays(theDay-years(1))`입니다. 그래서 기록이 없습니다.  
- 많은 시계열 데이터가 이와 같이 관찰값이 없는 시간이 많습니다.  
- 처음에 시계열 데이터를 다루기가 어려운 이유는 이 때문이고, 코드가 **더러워** 지는 결과를 흔히 초래합니다.  
- 그렇기 때문에 흔히 `tidyverse` (`dplyr`의 상위 패키지)의 `fill`과 같은 명령을 사용해서 데이터셋을 365일로 강제로 바꾸기도 합니다.  
- 그런데 이 경우에는 관찰값이 있었던 날과 아닌 날이 구분이 안되므로 또 다른 문제를 야기하기도 합니다.  
- 그렇다면 이런 경우에는 어떻게 해야할까요?

##

```{r, eval=FALSE}
MSFT_xts[theDay-years(1),]
MSFT_xts[index(MSFT_xts)==(theDay-years(1)),]
```

$\vspace{5pt}$  
- `available`은 `theDay-years(1)`시점에서 존재했을 기록들의 행번호 입니다.   
- 그중에 가장 나중의 기록을 사용하면 됩니다.  
$\vspace{5pt}$  

```{r}
available <- which(index(MSFT_xts)<=(theDay-years(1)))
MSFT_xts[max(available),]
```

$\vspace{5pt}$  
- 위의 방식을 이용하면 관찰값이 있던 없던 해당 시점에 사용가능한 가장 마지막 관찰값을 불러올 수 있습니다.    
- 이런 식으로 시계열 데이터를 다루는 방법은 모든 컴퓨터 언어와 엑셀에도 적용할 수 있습니다.  
- 간단히 소개해드리는 `KOSPI200` 프로그램은 이와 같은 접근법을 사용합니다.  

##  

