---
title: "`ggplot` 연습문제"
author: "`learningSpoonsR@gmail.com"  
output: 
  html_document:  
    toc: true  
---  

```{r setup, include=FALSE}
knitr::opts_chunk$set(echo = TRUE)
library(dplyr)
library(ggplot2)
```

+ `Rmd`파일을 이메일로 제출해주세요.  

## 1. `hwy`와 `cyl`을 이용해서 산점도(scatterplot)를 그려보세요. `cyl`과 같은 discrete variable을 이용해서 산점도를 그리면 어떤 일이 벌어지나요?  

```{r, eval=FALSE}
ggplot(mpg, aes(x = cyl, y = hwy)) + geom_point(position = "jitter")
ggplot(mpg, aes(x = cyl, y = hwy)) + geom_boxplot()
ggplot(mpg, aes(x = as.factor(cyl), y = hwy)) + geom_boxplot()
ggplot(mpg, aes(x = as.factor(cyl), y = hwy)) + geom_violin()
```

+ Suggested answers 
  + 3번째와  4번 그림이 가장 정보를 잘 담고 있습니다.  
  + 그 이유는 `x`변수가 이산변수이기 때문에 `as.factor(cyl)`을 이용해서 `factor` 타입으로 처리하면서 boxplot과 그와 유사한 violin plot을 그릴 수 있기 때문입니다. 
  + 약간 특수한 방법으로는 아래처럼 `geom_point(position = "jitter")`를 이용하는 방법도 있습니다. 
  
```{r}
ggplot(mpg, aes(x=cyl, y=hwy)) + geom_point(position = "jitter") 
```

## 2. 아래 명령은 무엇이 잘못되었나요? 모든점을 파란색으로 그리려면 어떻게 해야하나요?  

```{r, fig.height = 3}
ggplot(data = mpg) + 
  geom_point(mapping = aes(x = displ, y = hwy, color = "blue"))
```

정답은 아래의 코드에 있습니다. 무엇이 다르나요?  
```{r, eval=FALSE}
a <- ggplot(data = mpg) + 
  geom_point(mapping = aes(x = displ, y = hwy), color = "blue")
library(plotly)
ggplotly(a)
```  

+ 이해되시나요? 즉, `aes()`에는 데이터마다 달라지는 특성을 넣고, `geom_XXXXX`에는 데이터에 상관없이 공통적으로 적용되는 특성을 넣어줘야 합니다.  
+ `aes`바깥에, 그리고 `geom_`의 안쪽에 color를 넣으면 데이터 수치와 상관없이 모두에게 적용됩니다. 

## 3. `mpg`의 어떤 변수가 categorical입니까? 어떤 변수가 continuous입니까? (Hint: `summary()`, `length(unique())`)  

```{r}
summary(mpg)
```

+ 위의 결과에서 Min, Mean등이 나온 것은 모두 continuous (numeric) 입니다.  

## 4. Continuous 변수로 `facet`을 하면 어떤 일이 벌어질까요? 

```{r}
ggplot(data = mpg) + 
  geom_point(mapping = aes(x = displ, y = hwy)) + 
  facet_wrap(~ cty)
```

+ 위와 같이 `cty`로 `facet`을 하면 `cty`의 모든 값에 대해서 그래프가 분할되어 그려집니다. `cty`의 본질은 연속변수이지만, 데이터가 정수로 반올림되어 있기 때문에 그림이 그려지기는 합니다.  
+ 그러나 `cty`로 `facet`을 해서 얻게되는 이점은 거의 없겠죠?  
+ 만약에 `cty`가 소수점까지 있는 경우라면 어떻게 될까요? 이를 알아보기 위해서 아래와 같이 실험을 했습니다. 아래 코드는 `cty`에 0에서 1사이의 랜덤한 숫자를 더해주어서 `cty_float`이라는 변수를 만들고 그걸로 `facet`을 합니다. 아래 코드를 실제로 실행하면 아주 오랜 시간동안 프로세스해서 이상한 그림이 나오는 것을 알 수 있습니다. 
+ 즉, facet을 할때는 변수의 본질이 categorical 변수이거나 `length(unique())`를 실행해서 값이 작은 경우에만 사용하는 것이 바람직합니다. 

```{r, eval=FALSE}
mpg$cty_float <- mpg$cty + runif(length(mpg$cty))
ggplot(data = mpg) + 
  geom_point(mapping = aes(x = displ, y = hwy)) + 
  facet_wrap(~ cty_float)
```

## 5. 아래의 코드를 실행시켜 보세요. `facet_grid()`가 아니라 `facet_wrap()`을 사용한 것과 차이가 있나요? 

```{r}
ggplot(data = mpg) + 
  geom_point(mapping = aes(x = displ, y = hwy)) +
  facet_grid(drv ~ .)

ggplot(data = mpg) + 
  geom_point(mapping = aes(x = displ, y = hwy)) +
  facet_grid(. ~ cyl)
```

```{r}
ggplot(data = mpg) + 
  geom_point(mapping = aes(x = displ, y = hwy)) +
  facet_wrap(drv ~ .)
ggplot(data = mpg) + 
  geom_point(mapping = aes(x = displ, y = hwy)) +
  facet_wrap(. ~ cyl)
```

+ `facet_grid`는 가로 세로를 어떻게 분할할지를 명시합니다. 
+ `facet_wrap`은 ggplot이 자동으로 배열을 합니다. (`nrow`와 `ncol`을 이용해서 명시할 수도 있습니다.)
+ 1차원 배열은 `facet_wrap`을 사용하고 2차원 배열은 `facet_grid`를 사용하는 것이 일반적으로 쉽습니다. 
+ ~~3차원 배열은 멀리하세요.~~

## 6. 아래 코드를 실행해보세요. 어떤점을 새로 알게되었나요? 

```{r}
ggplot(data = diamonds, mapping = aes(x = cut, fill = clarity)) + 
  geom_bar(alpha = 1/5)

ggplot(data = diamonds, mapping = aes(x = cut, colour = clarity)) + 
  geom_bar(fill = NA)
```

+ `alpha`와 `fill`을 `aes()`에 넣지 않으면 그림을 전체적으로 바꿀 수 있습니다. 
+ 투명한 다이아몬드를 표현하는데에 적절한 것 같지 않나요? 

## 7. `labs()` 함수는 레이블을 만듭니다. `? labs`를 콘솔에 쳐서 읽어보세요. 이를 이용해서 그래프의 제목, x축, y축에 글자를 넣어보세요.    

```{r}
a <- ggplot(data=mpg) + 
  geom_point (mapping=aes(x=displ, y=hwy, color=class)) 
a + labs(title = "Labs sutdy", x = "<<displ>>", y = "<<hwy>>") 
``` 

