---
title: "M26-Beamer template "  
author: "LearningSpoonsR "
date: "`r Sys.Date()`"  
output:
  beamer_presentation:
    colortheme: default
    includes:
      in_header: myRmdBeamerStyle/latex-topmatter.tex
    latex_engine: xelatex
    slide_level: 2  
    theme: Montpellier
    toc: yes
  ioslides_presentation: default
  slidy_presentation: default
mainfont: NanumMyeongjo # NanumGothic  
monofont: Courier New
fontsize: 9pt
classoption: t
---  

```{r setup, include=FALSE, warning=FALSE}
library(rmarkdown)
# library(extrafont)
knitr::opts_chunk$set(echo = TRUE)
knitr::opts_chunk$set(background = '718CBA')
```

# I. beamer@RMarkdown

## About  

+ Rmarkdown에서 한글로 beamer 문서를 제작할 수 있는 템플렛입니다.        
+ beamer는 slide형태의 pdf를 만드는 Tex 패키지입니다. 
+ 하위 폴더인 `myRmdBeamerStyle`에 `latex-topmatter.tex`와 `markdown_custom.css`가 있어야 합니다.    
+ `M22-rmarkdown` 참조       
    + pdf 조판을 위한 texlive 엔진이 필요합니다. (`M2X-rmd`를 참조)  \br

## YAML Header  

```{r, eval=FALSE}
title: "M26-Beamer template "  
author: "LearningSpoonsR "
date: "`r Sys.Date()`"  
output:
  beamer_presentation:
    colortheme: default
    includes:
      in_header: myRmdBeamerStyle/latex-topmatter.tex
    latex_engine: xelatex
    slide_level: 2  
    theme: Montpellier
    toc: yes
  ioslides_presentation: default
  slidy_presentation: default
mainfont: NanumMyeongjo # NanumGothic  
fontsize: 9pt
classoption: t
```  

## Design  

1. 헤더 부분의 아래 명령어를 검색해서 바꾸시면 다른 색상과 디자인도 가능합니다.  
    + `theme: Montpellier"`
    + `colortheme: default`
    + `knitr::opts_chunk$set(background = '718CBA')`   
  
## 2단 구성  

\lc  

1. Left Column   
    + 이 템플렛은 2단 구성이 가능합니다.  \br  
    + 강의노트들이 beamer로 만든 좋은 예제입니다.  

\rc 

2. Right Column   

```{r, warning = FALSE}
plot(1:10) # 한글 주석! 
c("한글", "벡터")  
```
  
\ec  
  
## Code line number   
  
```{#numCode .R .numberLines}
x <- 1:10
y <- x^2
plot(x,y)
```   

```{r results='asis', echo=FALSE}
x <- 1:10
y <- x^2
plot(x,y)
```  

## Markdown table  

|            | `dplyr`        | `base`                  |
|------------|:---------------|:-----------------------:|  
|문법의 특성 | 일상 언어      | Classic 프로그래밍 언어 | 
|장점        | 읽고 쓰기 쉬움 | 타 언어와 style 유사    | 
|유사 언어   | SQL            | Python의 `Pandas`       |




# II. 이 템플릿은 `r Sys.Date()`에 마지막으로 수정되었습니다.


