---
title: "M55-Query & Report"    
author: "`learningSpoonsR@gmail.com`"     
date: \includegraphics[height=0.5in]{myRmdBeamerStyle/logo_ls.png} \includegraphics[height=0.3in]{myRmdBeamerStyle/logo_R.png}  
# author: learningSpoonsR  
# date: "`r Sys.Date()`"  
output:    
  beamer_presentation:  
    colortheme: default  
    includes:  
      in_header: myRmdBeamerStyle/latex-topmatter.tex  
    latex_engine: xelatex  
    slide_level: 2   
    theme: Montpellier  
    toc: yes  
  ioslides_presentation: default  
  slidy_presentation: default  
mainfont: NanumMyeongjo # NanumGothic   
# monofont: Courier New
fontsize: 9pt  
classoption: t  
---    

```{r setup, include=FALSE}
library(rmarkdown)
knitr::opts_chunk$set(echo = TRUE)
knitr::opts_chunk$set(eval = FALSE)
knitr::opts_chunk$set(background = '718CBA')
```

# I. `query_report.Rmd`  

## Header 

```{r}
# ---
# title: "M55 - Query & Report"
# output: 
#   flexdashboard::flex_dashboard:
#     source_code: embed 
# runtime: shiny
# ---
```

```{r}
# ```{r global, include=FALSE}
# library(readxl)
# library(dplyr)
# library(ggplot2)
# library(DT)
# library(tidyr)
# library(data.table)
# library(rmarkdown)
# library(stringr)
# dataset <- read_excel("input_data/retail.xlsx") 
# dataset <- dataset %>% 
#   select(`Order ID`, `Order Date`, Category, `Sub-Category`,
#          `Product Name`, Quantity, Profit)
# dataset$`Order Date` <- as.Date(dataset$`Order Date`)
# ```
```

## 

+ `shinyApp`는 `ui`와 `server` 두 개의 input을 받습니다. 

+ `ui`는 "User Interface"에 관한 객체로서 input panel들과 다른 디자인 요소가 포함됩니다. 

+ `server`는 `ui`에서 받아들인 `input`을 이용해서 `output`을 만들어 냅니다. 

## Page 정의하고 `ui`만들기 

```{r}
Main  
=======================================================================

### 
  
# Part 1. create `ui`  
ui <- fillPage(
  fillCol(flex = c(NA, 1), 
    inputPanel(
      # selectInput("region", "Region:", choices = colnames(WorldPhones)),
      dateRangeInput(inputId = "dt_rng", label = "Date Range",
                     min = min(dataset$`Order Date`), start = max(dataset$`Order Date`)-14,
                     max = max(dataset$`Order Date`), end = max(dataset$`Order Date`)),
      radioButtons(inputId = "class", label = "Category",
                   choices = c("Furniture", "Office Supplies", "Technology")),
      downloadButton("downloadData", label = "Save to CSV"),
      actionButton("render_docx", "Report using csv")
    ),
    DT::dataTableOutput("dataset")
  )
)
```

## `server`만들기 그리고 `ui`와 `server`합하기 

```{r}
# Part 2. create `server`   
server <- function(input, output) {  
  # Data Filtering using input values  
  datasetFiltered <- reactive({
    dataset %>%
      filter(`Order Date` >= input$dt_rng[1] & `Order Date` <= input$dt_rng[2]) %>%
      filter(Category == input$class)
  })
  # Display the filtered table  
  output$dataset <- DT::renderDataTable({
    datasetFiltered()
  })
  # Download filtered table to .csv  
  output$downloadData <- downloadHandler(
    filename = function() {
      "dataset_filtered.csv"
    },
    content = function(file) {
      write.csv(datasetFiltered(), file)
    }
  )
```

## (이어짐) 

```{r}
  # CONTINUED 
  # Use the saved .csv to render a docx
  observeEvent(input$render_docx, {
    # library(beepr); beep() # simple way to check if this block is responding  
    rmarkdown::render(
      input = "M55-summary_docx.Rmd",
      output_file =
        paste0("summary_report_",
               Sys.time() %>%
                 strptime("%Y-%m-%d %H:%M:%OS") %>%
                 str_replace_all(":", "-") %>%
                 str_replace_all(" ", "-"),
               ".docx"),
      encoding = "UTF-8")
  })
}
```

```{r}
# Part 3. use `shinyApp()` to combine `ui` and `server`    
shinyApp(ui, server, options = list(height = 600))
```  

# II. References  

## 

1. `flexdashboard`에서 `shiny`를 사용하는 법     
    + <https://rmarkdown.rstudio.com/flexdashboard/shiny.html>
    + 예제 
        + <https://beta.rstudioconnect.com/jjallaire/shiny-embedding> 
        + `jjallaire`는 Rstudio의 CEO입니다!    

<br>  

2. `shiny`에서 `DataTables`을 사용하는 법     
    + `M12` appendix 참조  
    + <https://shiny.rstudio.com/articles/datatables.html>  

<br>  

3. ~~`DataTables`에서 객체를 `csv`로 저장하는 법~~  
    + 아래 링크에서 "2. Buttons" 
    + <https://rstudio.github.io/DT/extensions.html>  
    + `shiny`환경에서는 잘 안되기 때문에 `shiny`의 `downloadHandler()`를 이용하자.  

<br>  

4. `shiny`의 `downloadHandler()` 사용하는 법   
    + <https://shiny.rstudio.com/reference/shiny/0.14/downloadHandler.html>  
    + 예제: <https://shiny.rstudio.com/gallery/download-file.html>   
    + ~~Rstudio 나랑 장난하니?~~    
        + "Note that the download button does not work well in the RStudio viewer."  
        + "Open in Browser"를 눌러주세요.  
        + <https://stackoverflow.com/questions/25984138/shiny-app-downloadhandler-does-not-produce-a-file>

<br>  

5. `actionButton`을 이용한 docx 렌더링  
    + <https://shiny.rstudio.com/articles/action-buttons.html>  
    + 바탕화면 폴더 이름 인식하기
        + <https://stackoverflow.com/questions/25886987/find-the-desktop-path-in-r>  
    + `M28` 참조  

