---
title: "RFM"
author: "GS 홈쇼핑"
output:
  word_document:
    reference_docx: template1.docx
    toc: yes
---

```{r setup, include=FALSE}
knitr::opts_chunk$set(echo = TRUE)
knitr::opts_chunk$set(message = FALSE)
```

# 1. 고객별 등급 매기기 (`dplyr`)

```{r}
library(readxl)
library(dplyr)
dataset <- read_excel("retail.xlsx")
# head(dataset, 2)
cus_dataset <- dataset %>% 
  group_by(`Customer Name`) %>%
  summarise(Recent = max(`Order Date`),
            Freq = n(),
            Money = sum(Sales))
cus_dataset <- cus_dataset %>% 
  mutate(R_score = ntile(Recent, 5),
         F_score = ntile(Freq, 5),
         M_score = ntile(Money, 5)) %>% 
  arrange(desc(Recent), desc(Freq), desc(Money)) %>% 
  select(`Customer Name`, 
         R_score, F_score, M_score,   
         Recent, Freq, Money)  
head(cus_dataset, 2)  
```

총 `r nrow(dataset)`개의 판매 기록을 집계하여 `r nrow(cus_dataset)`의 고객에 대해서 스코어링을 하였습니다.    

# 2. 파레토 분석 - 20% 고객이 80%의 매출을 차지하는가? (`dplyr`)  

```{r}
pareto_M_score <- cus_dataset %>% 
  group_by(M_score) %>%
  summarise(tot_money = sum(Money)) %>% 
  arrange(desc(tot_money))
pareto_M_score <- pareto_M_score %>%
  mutate(proportion = tot_money/sum(tot_money)) 
pareto_M_score
```

# 3. 간단한 차트 그리기 (`ggplot2`)

```{r}
tot_rev <- sum(cus_dataset$Money)
rev_anal <- cus_dataset %>% group_by(F_score, M_score) %>%
  summarise(Rev = round(100*sum(Money)/tot_rev, 1))
library(ggplot2)
ggplot(rev_anal, aes(x = F_score, y = M_score, alpha = Rev)) + 
  geom_tile(fill = "blue") + geom_text(aes(label = Rev))
```

# 4. RFM 분석이란 무엇인가? 

RFM 분석은 고객별로 3개의 지표(R,M,F)를 기준으로 5분위로 나누어 점수를 매겨 고객을 분류하고 마켓팅 전략에 활용하는 마켓팅 분석 기법이다. 

+ R: Recency (최근 구매일) 
+ F: Frequency (총 구매횟수) 
+ M: Monetary (총 구매액) 

일반적으로 사용되는 고객 분류와 는 아래와 같다. 

|Segment| `R_score`| `mean(F_score, M_score)` |       |     
|:-----:|:--------:|:-----------------------:|:-----:|    
| Champions                   | 4-5 | 4-5 |     |   
| Loyal                       | 2-5 | 3-5 |     |  
| Potential Loyalist          | 3-5 | 1-3 | Offer loyalty program, recommend products             |  
| **Recent Customers**	          | 4-5 | 1-2 | Provide support, build relationship                   |    
| Promising	                  | 3-4 | 1-2 | Create brand awareness, offer free trials             |  
| Customers Needing Attention	| 2-3 |	2-3 | Recommend based on previous purchase, reactivate      |   
| About To Sleep              | 2-3 | 1-2 | Recomment popular products, reconnect with them       |  
| At Risk	                    | 1-2 | 2-5 | Personalized email, offer renewals, provide resources |  
| Can’t Lose Them            	| 1-2	| 4-5 | Don't lose them to competition, talk to them          |  
| Hibernating	                | 1-2	| 1-2 | Offer other relevant products and special discounts   |  
| Lost	                      | 1  	| 1   | Reach out compaign, ignore otherwise                  |  

# 5. `Recent Customers`만 조회하기  

```{r}
cus_dataset %>% 
  mutate(FM_avg = pmin(F_score, M_score)) %>%
  filter(R_score >= 4) %>%
  filter(FM_avg <= 2)
```

Reference: <https://www.putler.com/rfm-analysis/>
