---
title: "R and Python are joining (Web-Scraping & Translation)"
author: "Learning Spoons R"
date: "`r Sys.Date()`"
output: 
  html_document:
    toc_true: TRUE
---

```{r setup, include=FALSE}
knitr::opts_chunk$set(echo = TRUE)
```

# 0. Goal  

아래의 글은 <https://qz-com.cdn.ampproject.org/c/s/qz.com/1270139/r-and-python-are-joining-forces-in-the-most-ambitious-crossover-event-of-the-year-for-programmers/amp/>에 나온 `Python`과 `R`의 거장들이 협업을 통해 시너지를 추구하는 환경을 만들겠다는 뉴스입니다.  저번주에 소개해드린 `ggplot2`의 탄생 10년을 기념하는 글과 같은 매체에서 소개가 되었고 수업과 관련이 깊은 것 같아서 공유드립니다.  저번주에 `ggplot2`에 관한 글과 같은 프로그램에서 1분정도 수정하여 이 문서를 작성했습니다.  

> [R 웹스크래핑 관련 비디오](https://www.youtube.com/watch?v=MFQTHrCiAxA)     
> ["div p"를 찾아내기 위한 chrome extension 설치](www.selectorgadget.com)    
> [번역을 하기 위해 google API 사용 권한 획득 (trial)](https://cloud.google.com/translate/)  
> [google translate API의 사용 설정](https://www.youtube.com/watch?v=6wlzeDaIGtw)  

# 1. Webscraping  

```{r, message=FALSE}
source("../../LSR.R")
activate(c("rvest", "googleLanguageR", "dplyr"))
my_url <- paste0("https://qz-com.cdn.ampproject.org/c/s/qz.com/1270139/",
                 "r-and-python-are-joining-forces-in-the-most-ambitious-",
                 "crossover-event-of-the-year-for-programmers/amp/")
my_html    <- read_html(my_url)
my_article <- my_html %>% html_nodes("div p") %>% html_text()
# my_article[[1]]
```

# 2. Google Authorization  

```{r, message = FALSE, results='hide'}
activate(c("googleAuthR", "googleAnalyticsR", "searchConsoleR"))
options(googleAuthR.scopes.selected <- 
          c("https://www.googleapis.com/auth/analytics", 
            "https://www.googleapis.com/auth/webmasters"))
options(googleAuthR.client_id = "558861623029-g7fba7807kmsdcs1pb9fcm2rlk78mint.apps.googleusercontent.com",
        googleAuthR.client_secret = "VeIZ3NyavGBAsoeJLSmOXSZ0")
gar_auth(token = "sc_ga.httr-oauth")
```

# 3. Translation!!  

```{r, message = FALSE}
transToEnglish <- function(text) {
  return(gl_translate(text, target = "ko")[1])
}
result <- sapply(my_article, transToEnglish)
```

# 4. Presentation  

This article has a total of `r length(result)` paragraphs.  

```{r, comment = ""}
names(result) <- NULL
result        <- unlist(result)
for (i in 1:length(result)) {
  cat(paste0(i, "-th paragraph:"))
  cat("\n")
  cat(result[i])
  cat("\n")
  cat("\n")
}
```