---
title: 'class Project 1 '
author: "Learning Spoons"
date: "`r Sys.Date()`"
output:
  html_document:
    toc: true  
    keep_md: yes
    df_print: paged
    level: 4
  pdf_document:
    highlight: haddock
    includes:
      in_header: rmd-pdf-template_files/latex-topmatter.tex
    keep_md: yes
    keep_tex: yes
    latex_engine: xelatex
  smaller: yes
mainfont: NanumGothic
classoption: a4paper
---

```{r setup, include=FALSE}
knitr::opts_chunk$set(echo = TRUE)
```

## I. 셋업    

### 0. 강의노트 마지막 페이지에 실습과제를 내드렸는데, 아직 Rmarkdown을 다루지 않았으므로 R을 이용하는 버전으로 바꿔서 아래에 내 드리겠습니다.  

### 1. 이메일에 첨부된 `lifeCountry.csv`파일을 다운받으세요.  


### 2. C:/LS-DS/classProject라는 폴더를 만드세요.  


### 3. Rstudio를 열어서 File -> New File -> R Script를 하면 새로운 소스 파일이 생성됩니다.  


### 4. 이를 File -> Save를 이용해서 위의 폴더에 `classProject1.R`이라는 파일로 저장하세요.   


### 5. RStudio를 완전히 닫고 탐색기에서 `classProject1.R`을 더블클릭하여 엽니다.  


```{r}
setwd("C:/LS-DS/classProject")
```

## II. 시작  

### 6. 아래 명령을 사용해 파일을 불러옵니다.  

```{r}
dataset <- read.csv("lifeCountry.csv", stringsAsFactors = FALSE)
```

### 7. library(dplyr)과 library(ggplot2)를 실행합니다.

```{r, message=FALSE}
library(dplyr)
library(ggplot2)
```

### 8. 데이터는 총 몇개의 행과 열로 되어 있습니까? (hint: str)

데이터셋 `dataset`에는 `r nrow(dataset)`개의 행과 `r ncol(dataset)`개의 열로 구성이 되어있습니다.  

## III. `NA`를 다루는 법  

### `NA`를 다루는 법    

임의로 `OECD_GDP`를 변형해봅니다.  

```{r}
dataset$OECD_GDP[3] <- "na"
dataset$OECD_GDP[4] <- ""
```

위의 값들을 `NA`로 바꿔보겠습니다. 2가지 접근법이 있습니다. `dataset`의 `OECD_GDP`변수 값이 `"na"`인 경우에 `NA`로 변경하는 방법입니다.  

```{r}
# before 
head(dataset$OECD_GDP)
# dplyr method  
# https://stackoverflow.com/questions/28013850/change-value-of-variable-with-dplyr
dataset <- dataset %>% 
  mutate(OECD_GDP = replace(OECD_GDP, OECD_GDP=="na", NA)) %>% 
  mutate(OECD_GDP = replace(OECD_GDP, OECD_GDP=="", NA))  
# classic method    
dataset$OECD_GDP[dataset$OECD_GDP == "na"] <- NA
dataset$OECD_GDP[dataset$OECD_GDP == ""] <- NA
# after 
head(dataset$OECD_GDP)
```

더 간단하게 처리하려면 `|` (or)를 사용해서 아래와 같이 할 수 있습니다.  

```{r}
# dplyr method  
dataset <- dataset %>% 
  mutate(OECD_GDP = replace(OECD_GDP, (OECD_GDP=="na" | OECD_GDP==""), NA)) 
# classic method    
dataset$OECD_GDP[(dataset$OECD_GDP=="na" | dataset$OECD_GDP=="")] <- NA
```

아래와 같은 방법도 가능합니다. 즉, `(OECD_GDP=="na" | OECD_GDP=="")`는 `OECD_GDP %in% c("na", "")`와 같습니다.   

```{r}
# dplyr method  
dataset <- dataset %>% 
  mutate(OECD_GDP = replace(OECD_GDP, OECD_GDP %in% c("na", ""), NA)) 
# classic method  
dataset$OECD_GDP[dataset$OECD_GDP %in% c("na", "")] <- NA
```

위에는 `"na"`와 `""`값을 `NA`로 바꾸기 위해서 총 6가지 방법을 보여드렸습니다. 이처럼 코딩에는 여러개의 정답이 있습니다. 저는 개인적으로 마지막 방법의 classic method를 사용할 것 같습니다.  

## IV. 계속    

### 9. 가장 GDP가 높고 낮은 나라는 어디인가요? 가장 기대수명이 길고 짧은 나라는 어디인가요?  

```{r, echo=FALSE, results='hide'}
a <- dataset %>% arrange(desc(GDP_per_Capita)) %>% head(1) %>% select(Country)
dataset %>% arrange(GDP_per_Capita) %>% head(1)
dataset %>% arrange(desc(Life.Expectancy)) %>% head(1)
dataset %>% arrange(Life.Expectancy) %>% head(1)
```

정답: `r a`  

### 10. 대륙별로 GDP와 기대수명의 평균을 구해보세요.

```{r}
dataset %>% group_by(Continent) %>% summarise(mean(GDP_per_Capita), mean(Life.Expectancy))
```

### 11. 각 나라의 GDP를 x축으로, 기대수명을 y축으로 산점도를 그리고 대륙에 따라서 점의 색깔이 달라지게 해보세요.

```{r}
a <- ggplot(dataset) + 
  geom_point(aes(x = GDP_per_Capita, y = Life.Expectancy, color = Continent))
a
library(plotly)
ggplotly(a)
```

### 12. facet을 이용해서 대륙별로 GDP와 기대수명에 대한 산점도를 그려보세요. 

```{r}
a + facet_wrap(~ Continent)
```

### 13. 국가별로 성별에 따라 기대수명이 다릅니다. mutate함수를 사용해서 ageSexDiff라는 변수를 만들어 보세요.

```{r}
dataset <- dataset %>% mutate(ageSexDiff = Female - Male)
```

### 14. 어떤 대륙에서 ageSexDiff가 가장 크고 작은가요? 

```{r}
dataset %>% 
  group_by(Continent) %>% 
  summarise(contiSexDiff = mean(ageSexDiff)) %>% 
  arrange(desc(contiSexDiff))
```

### 15. 자유롭게 분석을 시작해보세요.

Dumbell plot을 그려보겠습니다.  

```{r}
# Dumbell plot (p25 in M24-ggplot2_Gallery)
library(ggalt)
continentGender <- dataset %>% 
  group_by(Continent) %>% 
  summarise(avgMen = mean(Male), avgWomen = mean(Female)) %>% 
  arrange(desc(avgWomen))
b <- ggplot(continentGender, 
            aes(x = avgMen, 
                xend = avgWomen, 
                y= reorder(Continent, -avgWomen), 
                group = Continent)) +
  geom_dumbbell()
b
c <- b + 
  labs(x=NULL, y=NULL, title="Continents difference in life expectancy",
       subtitle = "left: Men, right: Women",
       caption = "Source: OECD") +
  theme(plot.title = element_text(hjust=0.5, face="bold"),
        plot.background=element_rect(fill="#f7f7f7"),
        panel.background=element_rect(fill="#f7f7f7"),
        axis.ticks=element_blank(),
        legend.position="top",
        panel.border=element_blank())
c
```

### 18. `classProject1.R`을 저장해서 learningSpoonsR@gmail.com 로 보내주세요.    


