---
title: "Module - Working with python"
author: "Sim"
date: "`r Sys.Date()`"
output:
  html_document: default
---

```{r setup, include=FALSE}
knitr::opts_chunk$set(echo = TRUE)
```

## 1. Python 설치 및 사용법 

#### 1-1. Anaconda 설치

Anaconda를 설치하는 것이 가장 쉽고 대중적인 python을 설치 방법입니다.

#### 1-2. Python 사용  

1. Anaconda console: 패키지 인스톨 등의 작업에 필요한 커맨드 창입니다.  
2. Spyder: Rstudio라고 생각하시면 됩니다.   
3. Jupyter Notebook: Rmarkdown이라고 생각하시면 됩니다.  

## 2. `feather` 패키지를 이용한 Python과 R의 통신  

#### 2-1. Python에서 `Data.Frame`을 만들어 `feather` object로 저장합니다.  

- 아래와 같이 rmarkdown의 code chunk에서 설정해주면 파이썬 명령어가 실행가능합니다?!
- `{python, engine.path = "C:/Anaconda3/python.exe", highlight=TRUE}`
- Python에서 `Data.Frame`을 만들어 `feather` object로 저장합니다.  

```{python, engine.path = "C:/Anaconda3/python.exe", highlight=TRUE}
import pandas as pd
import numpy as np
import feather
print("Hello World from Python")
my_numpy_obj  = np.random.rand(10)
my_pandas_obj = pd.DataFrame(my_numpy_obj)
feather.write_dataframe(my_pandas_obj, "my_python_feather")
```

- `my_python_feather`는 이제 파이썬의 `pandas.DataFrame object`를 저장하고 있습니다.  `pandas.DataFrame`은 R의 `data.frame`에 대응되는 파이썬의 자료 구조이며, R에서 motivation을 받아 만들어졌다고 합니다.  

#### 2-2. R에서 `my_python_feather`를 import 합니다.

```{r}
library(feather)
myRFeature <- read_feather("my_python_feather")
myRdf      <- data.frame(x = unlist(myRFeature))
class(myRdf)
head(myRdf)
```

```{r}
plot(cumsum(myRdf$x))
```

#### 2-3. 결론  

- Rmarkdown 환경에서도 파이썬 작업을 할 수 있습니다.  

- Python에서만 작업이 편하거나 R에서 작업이 편한 경우에는 편한 곳에서 작업하면서 `데이터 프레임`을 주고 받으며 작업할 수 있습니다.  

- 그림을 그리거나 문서화 하는 경우는 R이 파워풀하므로, Python에서 데이터 프레임을 불러오는 예제로 만들었습니다. (반대의 경우도 가능합니다.)  

- 예를 들어, Python에서 데이터를 전처리 한 이후에 R에서 불러와서 `ggplot`을 이용해서 그래프를 그리고 마크다운을 이용해서 `docx`, `html`, `flexdashboard`, `shiny`, `pdf`등을 렌더할 수 있습니다.  

- R을 배우신 이후에 Python을 배우실 예정이시면 기초적인 부분을 먼저 공부하신 후에, "Python for R user"와 같은 검색어로 메뉴얼을 검색하시면 문법을 금방 배우실 수 있습니다.  

- 언어의 경계를 없애는 일은 작업의 편의성을 높임과 함께, 함께 일하는 사람들과의 커뮤니케이션에서도 무척 유용합니다.  마치 회사에 한국어와 영어를 하는 사람이 있다면, 두 언어를 다 사용하는 사람의 가치가 높아지는 것과 같은 현상입니다.  

.





