---
title: "Web-Scraping and Translation Program"
author: "Learning Spoons R"
date: "`r Sys.Date()`"
output: 
  html_document:
    toc_true: TRUE
---

```{r setup, include=FALSE}
knitr::opts_chunk$set(echo = TRUE)
```

# 0. Goal  

아래의 글은 <https://qz.com/1007328/all-hail-ggplot2-the-code-powering-all-those-excellent-charts-is-10-years-old/>에 나온 `ggplot2`의 탄생 10년을 기념하는 글입니다.  Hadley Wickham이 만든 web-scraping package `rvest`를 이용해서 scrapping하고 google 번역 API로 해보겠습니다.  

> [R 웹스크래핑 관련 비디오](https://www.youtube.com/watch?v=MFQTHrCiAxA)     
> ["div p"를 찾아내기 위한 chrome extension 설치](www.selectorgadget.com)    
> [번역을 하기 위해 google API 사용 권한 획득 (trial)](https://cloud.google.com/translate/)  
> [google translate API의 사용 설정](https://www.youtube.com/watch?v=6wlzeDaIGtw)  

# 1. Webscraping  

```{r, message=FALSE}
source("../../LSR.R") # cat(rndQuote())
activate(c("rvest", "googleLanguageR", "dplyr"))
my_url <- paste0("https://qz.com/1007328/all-hail-ggplot2-the-code-powering-",
                 "all-those-excellent-charts-is-10-years-old/")
my_html    <- read_html(my_url)
my_article <- my_html %>% html_nodes("div p") %>% html_text()
# my_article[[1]]
```

# 2. Google Authorization  

```{r, message = FALSE, results='hide'}
activate(c("googleAuthR", "googleAnalyticsR", "searchConsoleR"))
options(googleAuthR.scopes.selected <- 
          c("https://www.googleapis.com/auth/analytics", 
            "https://www.googleapis.com/auth/webmasters"))
options(googleAuthR.client_id = "558861623029-g7fba7807kmsdcs1pb9fcm2rlk78mint.apps.googleusercontent.com",
        googleAuthR.client_secret = "VeIZ3NyavGBAsoeJLSmOXSZ0")
gar_auth(token = "sc_ga.httr-oauth")
```

# 3. Translation!!  

```{r, message = FALSE}
transToEnglish <- function(text) {
  return(gl_translate(text, target = "ko")[1])
}
result <- sapply(my_article, transToEnglish)
```

# 4. Presentation  

This article has a total of `r length(result)` paragraphs.  

```{r, comment = ""}
names(result) <- NULL
result        <- unlist(result)
for (i in 1:length(result)) {
  cat(paste0(i, "-th paragraph:"))
  cat("\n")
  cat(result[i])
  cat("\n")
  cat("\n")
}
```