---
title: "rmd - beamer - template "  
author: "LearningSpoonsR "
date: "`r Sys.Date()`"  
output:
  beamer_presentation:
    colortheme: default
    includes:
      in_header: myRmdBeamerStyle/latex-topmatter.tex
    latex_engine: xelatex
    slide_level: 2  
    theme: Montpellier
    toc: yes
  ioslides_presentation: default
  slidy_presentation: default
mainfont: NanumGothic
fontsize: 9pt
classoption: t
---

```{r setup, include=FALSE}
library(rmarkdown)
knitr::opts_chunk$set(echo = TRUE)
knitr::opts_chunk$set(background = '718CBA')
```

## beamer@RMarkdown

- 이 템플렛은 한글 및 twocolumn layout으로 beamer 문서를 제작할 수 있는 템플렛입니다.  \br      
- RMarkdown (`M2X-rmd`를 참조)  \br     
- pdf 조판을 위한 texlive 엔진 (`M2X-rmd`를 참조)  \br
- slide형태의 pdf를 만드는 beamer 패키지 (R 패키지가 아니라 tex 패키지)  \br
- `tex`설치등의 작업이 되있어야 이 템플릿을 사용할 수 있습니다.  \br
- 하위 폴더인 `myRmdBeamerStyle`이 있고, 폴더안에는 `latex-topmatter.tex`와 `markdown_custom.css`가 존재해야 합니다.   

## YAML Header  

```{r, eval=FALSE}
title: "rmd - beamer - template "  
author: "LearningSpoonsR "
date: "`r Sys.Date()`"  
output:
  beamer_presentation:
    colortheme: default
    includes:
      in_header: myRmdBeamerStyle/latex-topmatter.tex
    latex_engine: xelatex
    slide_level: 2  
    theme: Montpellier
    toc: yes
  ioslides_presentation: default
  slidy_presentation: default
mainfont: NanumGothic
fontsize: 9pt
classoption: t
```  

## Design  

1. 헤더 부분의 아래 명령어를 검색해서 바꾸시면 다른 색상과 디자인도 가능합니다.  
  + `theme: Montpellier"`
  + `colortheme: default`
  + `knitr::opts_chunk$set(background = '718CBA')`   
  
## 2단 구성  

\lc  

1. Left Column   
    + 이 템플렛은 2단 구성이 가능합니다.  \br  
    + 강의노트들이 beamer로 만든 좋은 예제입니다.  

\rc 

2. Right Column   

```{r}
plot(1:10)
```
  
\ec  
  
## Code line number   
  
```{#numCode .R .numberLines}
x <- 1:10
y <- x^2
plot(x,y)
```   

```{r results='asis', echo=FALSE}
x <- 1:10
y <- x^2
plot(x,y)
```  

# 이 템플릿은 `r Sys.Date()`에 마지막으로 수정되었습니다.


