---
title: 'Module: API-KMA forecast'
author: "LearningSpoonsR"
date: "`r Sys.Date()`"
output:
  html_document:
    df_print: paged
    highlight: tango
    theme: united
---

```{r setup, include=FALSE}
knitr::opts_chunk$set(echo = TRUE)
knitr::opts_chunk$set(message = TRUE)
source("../../LSR.R")
setLang("en")
activate("dplyr")
fig_num <- 0
```

[동네예보조회 (Internet Explorer를 사용하세요.)](https://www.data.go.kr/subMain.jsp?param=T1BFTkFQSUAxNTAwMDA5OQ==#/L3B1YnIvcG90L215cC9Jcm9zTXlQYWdlL29wZW5EZXZHdWlkZVBhZ2UkQF4wMTJtMSRAXnB1YmxpY0RhdGFQaz0xNTAwMDA5OSRAXnB1YmxpY0RhdGFEZXRhaWxQaz11ZGRpOjllZDNlNGUxLTM2NTQtNDM3YS1hODZiLWI4ODg5MjAzNGY5MCRAXm9wcnRpblNlcU5vPTk1NjIkQF5tYWluRmxhZz10cnVl)

## 1. Query 준비   

> ![[그림 `r fig_num <- fig_num + 1` `r fig_num`] 활용가이드.hwp 스크린샷](data/fig1.png)

위의 [그림`r fig_num`] 처럼 4가지의 오퍼레이션을 제공합니다.  

> ![[그림 `r fig_num <- fig_num + 1` `r fig_num`] 활용가이드.hwp 스크린샷](data/fig2.png)

위의 [그림`r fig_num`]은 오퍼레이션의 개요를 설명합니다.  

> ![[그림 `r fig_num <- fig_num + 1` `r fig_num`] 활용가이드.hwp 스크린샷](data/fig3.png)

위의 요청메시지를 작성하여 API database에 접속합니다.  아래의 코드블럭으로 이를 구성해보겠습니다.  

```{r}
# svc_key <- paste0("uEID6no5WOeFLEu%2FYZpdjKHQVrE2HtFEig4lJ7iHWiE5w",
#                   "GS1L3RvmusPMDkumoj8f%2BSffvPYWO%2B5xXu%2FrQ%2Bvzg%3D%3D")
svc_key <- paste0("athSwG16TabsGNW4800qCKe%2Fn2IV47bKvlLPYrz3JB8r8PQf",
                  "ql5GPoQgs6faR99yx1OcDpDtHATDKBoER29TuA%3D%3D")
today   <- gsub("-", "", Sys.Date())
url     <- paste0("http://newsky2.kma.go.kr/service/SecndSrtpdFrcstInfoService2",
                  "/ForecastSpaceData")
fields  <- c("ServiceKey", "base_date", "base_time", "nx", "ny" , "_type")
values  <- c(svc_key     , today      , "0800"     , "60", "127", "json")
request <- paste(fields, values, sep = "=") %>% paste(collapse="&")
query   <- paste0(url, "?", request)
cat(query)
```

`request`의 `fields`와 `values`는 메뉴얼과 웹사이트를 참조하여 구성해야 합니다.  특히 `nx`와 `ny`는 우리나라의 특정 지점의 좌표를 지정해주는 명령어입니다.  `nx=60, ny=127`은 서울특별시, 혹은 서울특별시의 종로구와 중구의 좌표입니다.

> ![[그림 `r fig_num <- fig_num + 1` `r fig_num`] 동네예보조회서비스_격자_위경도.xls 스크린샷](data/fig8.png)

`url`과 `request`를 조합하여 `query`가 작성되었습니다.  위의 `query`를 웹브라우저에 긁어붙여서 결과를 확인할 수 있습니다.  

> ![[그림 `r fig_num <- fig_num + 1` `r fig_num`] 활용가이드.hwp 스크린샷](data/fig5.png)

메뉴얼에서도 위의 [그림`r fig_num`]처럼 예시를 제공하고 있습니다.
  
> ![[그림 `r fig_num <- fig_num + 1` `r fig_num`] 활용가이드.hwp 스크린샷](data/fig4.png)  

위의 [그림`r fig_num`]는 해당 `query`를 통해서 얻을 수 있는 정보입니다.  

## 2. 데이터 프레임으로 정리

> ![[그림 `r fig_num <- fig_num + 1` `r fig_num`] 활용가이드.hwp 스크린샷](data/fig7.png)  

[그림`r fig_num`]는 json형식으로 조회를 했을때의 예상 결과입니다.  위의 `query`를 실행하여 결과를 확인해보겠습니다.   

```{r}
raw <- readLines(query, warn = "F", encoding = "UTF-8")
print(raw)
```

데이터는 잘 불러져 왔습니다.  json형식의 data를 `data.frame`으로 바꾸는 일만 남았습니다. (지금은 데이터의 이름이 `raw`이지만, `data.frame`이 되면 `dataset`이라는 이름을 붙여줄 예정입니다.)

```{r}
activate("jsonlite")
raw <- fromJSON(raw)
str(raw)
```

이제 거의 다 되었습니다.  `raw`라는 객체가 조금씩 모습을 잡아가고 있습니다.  

```{r}
dataset <- raw$response$body$items$item
dataset
```

드디어 `dataset`을 만들어 냈습니다.

## 3. Get the full record!

그런데 과연 우리가 확보한 데이터가 전부인가요?

```{r}
raw$response$body[-1]
```

저희는 `r raw$response$body$numOfRows`개의 관찰값을 확보했는데, 이것은 `pageNo` 1에 해당합니다.  그런데 해당 `request`에 대해서 실제 data의 갯수는 `r raw$response$body$totalCount`입니다.  즉, 저희는 1번-10번 관찰값만 확보를 하였고, 11번-`r raw$response$body$totalCount`번 관찰값은 확보하지 못했습니다.  

`query`를 작성했던 코드블럭과 [그림3]을 다시한번 보겠습니다.

> ![[그림 `r fig_num <- fig_num + 1` `r fig_num`] 활용가이드.hwp 스크린샷](data/fig3.png)

```{r, eval=FALSE}
svc_key <- paste0("uEID6no5WOeFLEu%2FYZpdjKHQVrE2HtFEig4lJ7iHWiE5w",
                  "GS1L3RvmusPMDkumoj8f%2BSffvPYWO%2B5xXu%2FrQ%2Bvzg%3D%3D")
today   <- gsub("-", "", Sys.Date())
url     <- paste0("http://newsky2.kma.go.kr/service/SecndSrtpdFrcstInfoService2",
                  "/ForecastSpaceData")
fields  <- c("ServiceKey", "base_date", "base_time", "nx", "ny" , "_type")
values  <- c(svc_key     , today      , "0800"     , "60", "127", "json")
request <- paste(fields, values, sep = "=") %>% paste(collapse="&")
query   <- paste0(url, "?", request)
cat(query)
```

`fields`에 `pageNo`를 1부터 `r ceiling(raw$response$body$totalCount/raw$response$body$numOfRows)`로 바꿔가면서 실행하고 그 결과를 합해야 한다는 것이 보이시나요?  이런 반복문을 만드는 작업을 해보겠습니다. 

`i`라는 변수가 1,2,3,...,`r ceiling(raw$response$body$totalCount/raw$response$body$numOfRows)`의 차례로 바뀌어야 합니다. `i`가 바뀔때마다 `pageNo`에 해당하는 `values`가 바뀌어야 하고, 그 결과로 `query`가 바뀌어야 합니다.

Q. 여기에서 `r ceiling(raw$response$body$totalCount/raw$response$body$numOfRows)`라는 값은 왜 `r ceiling(raw$response$body$totalCount/raw$response$body$numOfRows)`이죠?   

- A. `r ceiling(raw$response$body$totalCount/raw$response$body$numOfRows)`*10이면 `r raw$response$body$totalCount`보다 크거나 같기 때문입니다.
- `raw$response$body$totalCount`=`r raw$response$body$totalCount`
- `raw$response$body$numOfRows`= `r raw$response$body$numOfRows`
- `ceiling(raw$response$body$totalCount/raw$response$body$numOfRows)`

```{r}
maxPage <- ceiling(raw$response$body$totalCount/raw$response$body$numOfRows)
fields  <- c("ServiceKey", "base_date", "base_time", "nx", "ny" , "_type", "pageNo")
for (i in 1:maxPage) {
  print(i)
  values_i  <- c(svc_key  , today      , "0800"     , "60", "127", "json" , i)
  request_i <- paste(fields, values_i, sep = "=") %>% paste(collapse="&")
  query_i   <- paste0(url, "?", request_i)
  if (i %in% c(5,10,15)) cat(query_i)
}
```

`query_i`가 구성되었습니다.  이제 `query_i`를 `i=1,2,3,...,maxPage`에 대해서 구성하고 이를 반복해서 `dataset_i`를 만들고 이것을 합치는 일만 남았습니다.  위의 블럭에서 부터 어떤 내용이 추가되어야 할까요?  

```{r}
maxPage <- ceiling(raw$response$body$totalCount/raw$response$body$numOfRows)
fields  <- c("ServiceKey", "base_date", "base_time", "nx", "ny" , "_type", "pageNo")

dataset <- data.frame()
for (i in 1:maxPage) {
  values_i  <- c(svc_key  , today      , "0800"     , "60", "127", "json" , i)
  request_i <- paste(fields, values_i, sep = "=") %>% paste(collapse="&")
  query_i   <- paste0(url, "?", request_i)

  raw_i     <- readLines(query_i, warn = "F", encoding = "UTF-8")
  raw_i     <- fromJSON(raw_i)
  dataset_i <- raw_i$response$body$items$item
  dataset   <- rbind(dataset, dataset_i)
}
```

이제 `dataset`이 완성되었습니다.  rmarkdown html output에서의 꽤 괜찮은 presentation을 위해서 `kable`과 `kableExtra`패키지를 사용해서 출력해보겠습니다.  

```{r}
activate(c("kableExtra", "knitr"))
kable(head(dataset)) %>%
  kable_styling(bootstrap_options = "striped",
                full_width = F,
                position = "center")
```

## 4. 실제 사용시의 코드 

위의 코드들은 순차적인 설명을 위해서 단계별로 작성한 것입니다.  이를 정리해서 한번에 실행하는 코드의 예제를 아래에 보여드리겠습니다.  

```{r, eval=FALSE}
# 0. setup environment  
source("LSR.R")
activate(c("dplyr", "jsonlite"))

# 1. setup API  
svc_key <- paste0("uEID6no5WOeFLEu%2FYZpdjKHQVrE2HtFEig4lJ7iHWiE5w",
                  "GS1L3RvmusPMDkumoj8f%2BSffvPYWO%2B5xXu%2FrQ%2Bvzg%3D%3D")
today   <- gsub("-", "", Sys.Date())
url     <- paste0("http://newsky2.kma.go.kr/service/SecndSrtpdFrcstInfoService2",
                  "/ForecastSpaceData")
# 2. get maxPage  
fields  <- c("ServiceKey", "base_date", "base_time", "nx", "ny" , "_type")
values  <- c(svc_key     , today      , "0800"     , "60", "127", "json")
request <- paste(fields, values, sep = "=") %>% paste(collapse="&")
query   <- paste0(url, "?", request)
raw     <- readLines(query, warn = "F", encoding = "UTF-8") %>% fromJSON()
maxPage <- ceiling(raw$response$body$totalCount/raw$response$body$numOfRows)

# 3. collect all pages  
fields  <- c("ServiceKey", "base_date", "base_time", "nx", "ny" , "_type", "pageNo")
dataset <- data.frame()
for (i in 1:maxPage) {
  values_i  <- c(svc_key  , today      , "1700"    , "60", "127", "json" , i)
  request_i <- paste(fields, values_i, sep = "=") %>% paste(collapse="&")
  query_i   <- paste0(url, "?", request_i)
  raw_i     <- readLines(query_i, warn = "F", encoding = "UTF-8") %>% fromJSON()
  dataset_i <- raw_i$response$body$items$item
  dataset   <- rbind(dataset, dataset_i)
}

# 4. deliver output
print(dataset)
```

## 5. Summary  







```{r, eval=FALSE, echo=FALSE}
activate("XML")
xmlfile <- xmlTreeParse(query)
print(xmlfile)
xmltop  <- xmlRoot(xmlfile)
```




