---
title: "Outtro"
author: "LearningSpoonsR "
date: "`r Sys.Date()`"
fontsize: 9pt
output:
  beamer_presentation:
    theme: "CambridgeUS"
    colortheme: "rose"
    latex_engine: xelatex
    # keep_tex: true
    # template: myTemplate.tex
    includes:
      in_header: myRmdBeamerStyle/latex-topmatter.tex
classoption: t
mainfont: NanumGothic
---

```{r setup, include=FALSE}
knitr::opts_chunk$set(echo = TRUE)
knitr::opts_chunk$set(background = '718CBA')
# options(encoding = 'euc-kr')
```

# Wrap-up

## Main

\begcols
\begcol{.48\textwidth}

1. `Week 1`  (Introduction to R)  
  + `M11-intro`  
  + `M12-base`  
  + `M13-quiz`  
  
2. `Week 2` (Carseats)  
  + `M21-dplyr_ggplot_rmd`   
  + `M22-Carseats` (dep: `M21`) 

3. `Week 3` (WordCloud & FD & Shiny)  
  + `M31-ggplot_wordcloud`      
  + `M32-flexdashboard` (dep: `M31`)  
  + `M33-shiny` (dep: `M31`-`M32`)  
    
\endcol
\begcol{.48\textwidth}
  
4. `Week 4` (API & map & CaseStudy)   
  + `M41-kma&automation`    
  + `M42-dart` (dep: `M41`)  
  + `M43-apis` (dep: `M41`-`M42`)   
  + `M44-subway`  
  + `M45-retail`  
  + `M46-retail-shiny` (dep: `M45`)   

5. `Week 5` (Other Topics)  
  + `M51-tidyr`  
  + `M52-timeSeries`  
  + `M53-kospi200` (dep: `M52`)  
  + `M54-longevity`  
  + `M55-python`  
  + `M56-outtro` 
  
\endcol
\endcols

## References

\begcols
\begcol{.48\textwidth}

1. `Ref-rmdTemplates`  
  + `M81-pdf`    
  + `M82-beamer`    

2. `Ref-internal`    
  + `M91-ggplot2-50`  
  + `M92-Happy Birthday`    
    (google translate API)  
  + `M93-R and Python merging`  

\endcol
\begcol{.48\textwidth}

3. `Ref-external` (Hadley)  
  + A Layered Grammar of Graphics   
  + ggmap Spatial Visualization with ggplot2   
  + The Split-Apply-Combine Strategy for Data   

4. `Ref-external` (R Books)     
  + Advanced R    
  + Grammar of Graphics     
  + ISLR Seventh Printing  
  + R 공식 메뉴얼 번역  
    (introduction to R)   
    
\endcol
\endcols

# Future You  

## Future You

1. 프로그램의 목적을 정하고 구현  

2. 질문하고, 대답하고, 공유하고, 가르치고...  

3. 방어적인 프로그래밍 (Defensive Programming)  

4. 벡터 단위의 프로그래밍 (Vectorized Programming)  

5. 기타  

## 1. 프로그램의 목적을 정하고 구현    

### Find what should it do first, then ask how!   
+ 돌아가고, 느리고, 무식하더라도 **한 번** 가보는 것이 중요.     
+ 프로그램 경험으로 기하적으로 빠른 프로그래머가 되어감.  

### Try 1-2-3 and generalize it.   
+ ``1''에 많은 시간을 쓰는 것을 두려워 말아야    
+ 레고를 만들듯이, 큐브를 맞추듯이...  
+ 공통점과 차이점을 발견하여 함수, 클래스, 패키지를 작성     
+ 새로운 도구를 익혀나감 (Python, Graphics, 통계...)    

## 2. 질문하고, 대답하고, 공유하고, 가르치고...    

### 질문하고 대답할 곳  
+ Rubber duck (Today-you)  
+ 강사 이메일  
+ Classmates (facebook group)   
+ 친구, 동료 들...   

### Minimal example of your problem     
+ 내 질문을 더 효과적으로 할 수 있는 방법은 무엇인가?  
+ 검색? 질문하는 글의 작성? Youtube?  

### 일 잘하는 사람   
+ 새로운 문제를 찾아낼 수 있는 사람  
+ 필요한 지식과 자원을 찾아낼 수 있는 사람  
+ 문제와 결론을 공유할 수 있는 사람   

## 3. 방어적인 프로그래밍 (Defensive Programming)  

### Styling   

+ 꼼꼼하고 프로페셔널하게...   
+ Font, Spacing, 일관성, 문서화    

### Naming  

+ Function = 동사 = Do something     
+ Variables = 명사 = Exists  

### Commenting   

+ 왜 code가 존재하는가  
+ 이 code는 무엇을 하는가    
+ Future-you에게 message를 보냄  
 
## 4. 벡터 단위의 프로그래밍 (Vectorized Programming)  
 
### 사고와 코드의 단위를 크게   

+ `Element`가 아닌 `Variable`로   
+ `Variable`이 아닌 `data.frame`으로    
+ `data.frame`이 아닌 database로  

## 5. 기 타  

- fb그룹 - 댓글/Like/잡담/질문/의견 독려  
- 일하시다가 디버깅이나 아이디어도 질문 독려  
- (재)수강 문의 등 전병관 매니저에게 문의    

## Blank  

> "A person who never made a mistake never tried anything new" - *A. Einstein*  

> "It is often necessary to do it in the wrong way first to learn the right way." - *Hadley Wickham (from **R Packages**)*

```{r}
"hello"
```





