---
title: "rmd - beamer - template "
author: "LearningSpoonsR "
date: "`r Sys.Date()`"
fontsize: 9pt
output:
  beamer_presentation:
    theme: "CambridgeUS"
    colortheme: "rose"
    latex_engine: xelatex
    # keep_tex: true
    # template: myTemplate.tex
    includes:
      in_header: myRmdBeamerStyle/latex-topmatter.tex
classoption: t
mainfont: NanumGothic
---

```{r setup, include=FALSE}
knitr::opts_chunk$set(echo = TRUE)
knitr::opts_chunk$set(background = '718CBA')
```

## beamer@RMarkdown

- 이 템플렛은 한글 및 twocolumn layout으로 beamer 문서를 제작할 수 있는 템플렛입니다.
- RMarkdown (`M2X-rmd`를 참조)
- pdf 조판을 위한 texlive 엔진 (`M2X-rmd`를 참조) 
- slide형태의 pdf를 만드는 beamer 패키지 (R 패키지가 아니라 tex 패키지)  
- `tex`설치등의 작업이 되있어야 이 템플릿을 사용할 수 수 있습니다.  
- 하위 폴더인 `myRmdBeamerStyle`이 있고, 폴더안에는 `latex-topmatter.tex`와 `markdown_custom.css`가 존재해야 합니다.  

## Design  

1. 헤더 부분의 아래 명령어를 검색해서 바꾸시면 다른 색상과 디자인도 가능합니다.  
  + `theme: "CambridgeUS"`   
  + `colortheme: "rose"`   
  + `knitr::opts_chunk$set(background = '718CBA')`   
  
## 2단 구성  

\begcols
\begcol{.48\textwidth}

1. Left Column  
- 이 템플렛은 2단 구성이 가능합니다.  
- `M5X-tidyr`의 강의노트가 beamer로 만든 좋은 예제입니다.  

\endcol
\begcol{.48\textwidth}

2. Right Column  

```{r}
plot(1:10)
```

\endcol
\endcols

# 이 템플릿은 `r Sys.Date()`에 마지막으로 수정되었습니다.


